臺灣高等法院刑事裁定
109年度上訴字第774號
上  訴  人  臺灣臺北地方檢察署檢察官
上  訴  人  
即  被  告  馬國棟


選任辯護人  吳于安律師
            李明峰律師
上  訴  人
即  被  告  顏子恩  




選任辯護人  温思廣律師
上  訴  人  
即  被  告  侯朝斌


選任辯護人  陳介安律師
            鄭嘉欣律師
上  訴  人  
即  被  告  吳翊銘


選任辯護人  陳崇光律師
            陳以敦律師                    
上  訴  人  
即  被  告  紀炳場


選任辯護人  陳以敦律師
            林淑娟律師
            王倢拓律師
上  訴  人  
即  被  告  陳宏洲


選任辯護人  朱子慶律師
            林詠善律師
            江沁澤律師
上  訴  人  
即  被  告  莊琦良


選任辯護人  邱群傑律師
            陳介安律師
            鄭嘉欣律師
被      告  林崇成


選任辯護人  林俊儀律師
            葉恕宏律師
            洪士傑律師
被      告  黃榮賢


選任辯護人  陳崇光律師
            陳以敦律師
上列被告因貪污治罪條例等案件，前經限制出境、出海，本院裁
定如下：
    主  文
戊○○、壬○○、丙○○、甲○○、丁○○、庚○○、己○○、乙○○、辛○○自民
國壹佰壹拾壹年參月拾壹日起延長限制出境、出海捌月。
    理  由
一、按「被告犯罪嫌疑重大，而有下列各款情形之一者，必要時
    檢察官或法官得逕行限制出境、出海。但所犯係最重本刑為
    拘役或專科罰金之案件，不得逕行限制之：一、無一定之住
    、居所者。二、有相當理由足認有逃亡之虞者。三、有相當
    理由足認有湮滅、偽造、變造證據或勾串共犯或證人之虞者
    」、「審判中限制出境、出海每次不得逾八月，犯最重本刑
    為有期徒刑十年以下之罪者，累計不得逾五年；其餘之罪，
    累計不得逾十年」，刑事訴訟法第93條之2第1項、第93條之
    3第2項後段分別定有明文。
二、上訴人即被告（下稱被告）戊○○、壬○○、丙○○、甲○○、丁○○
    、庚○○、己○○、乙○○、辛○○因貪污治罪條例等案件，前經原
    審於民國108年1月30日（被告乙○○、丁○○、庚○○、戊○○、壬○○、丙○○、甲○○、辛○○）、108年8月16日（被告己○○）限制
    出境、出海。原審判決後，檢察官及被告等不服提起上訴，
    經本院認為犯罪嫌疑重大，有刑事訴訟法第93條之2第1項第
    2款之事由，且有限制出境、出海之必要，於109年3月10日
    裁定自109年3月11日起限制出境、出海8月（本院卷三第19-
    27頁），復於109年11月6日裁定自109年11月11日起限制出
    境、出海8月（本院卷四第11至21頁）。又於110年7月6日裁
    定自110年7月11日起限制出境、出海8月（本院卷四第480至
    490頁）。
三、茲前開期間將於111年3月10日屆滿，本院審核相關卷證，並
    給予被告等之辯護人以書狀陳述意見之機會後，被告壬○○表
    示沒有意見等語；被告戊○○之辯護人表示被告戊○○在國內有
    穩定住居所，目前為止每次開庭及先前派出所報到都有遵期
    履行，未曾遲到或未到，而且其現在尚有太太需扶養照顧，
    膝蓋不好不良於行，也沒有國外護照，更不具獨立在國外生
    活的能力，被告戊○○顯無逃亡出境之虞，不符合刑事訴訟法
    第93條之2之法定要件等語；被告丙○○及己○○之辯護人均表
    示沒有意見，請依法審酌等語；被告丁○○之辯護人表示被告
    丁○○家人及工作都在臺灣，在第一、二審都有到庭配合審理
    ，沒有逃亡國外的可能，應無限制出境出海的必要等語；被
    告甲○○、辛○○、庚○○之辯護人均表示請依法審酌等語；被告
    乙○○之辯護人表示原審判決諭知被告乙○○無罪，被告乙○○無
    外國護照、無外國生活能力，且其開庭都遵期到庭，家裡有
    妻兒需要扶養，被告乙○○原審無罪且已復職，應無逃亡之虞
    ，請依刑事訴訟法第93條第2項認定無限制出境出海的必要
    並依同法第93條之4規定解除限制出境出海等語，有本院111
    年3月3日訊問筆錄在卷可佐。　　　
四、查被告戊○○、壬○○、丙○○、甲○○、丁○○、庚○○、己○○部分，
    審酌原判決判處被告戊○○、壬○○、丙○○、甲○○、丁○○、庚○○
    、己○○之如附件所示之罪刑，而上開罪刑之法定刑為「處無
    期徒刑或10年以上有期徒刑，得併科新台幣1億元以下罰金
    」、「有調查、追訴或審判職務之人員，犯第4條第1項第5
    款或第5條第1項第3款之罪者，加重其刑至二分之一。」之
    罪刑，堪認被告戊○○、壬○○、丙○○、甲○○、丁○○、庚○○、己○○犯罪嫌疑重大，均屬重罪，且遭判重刑均常伴有逃亡之高
    度可能，被告戊○○、壬○○、丙○○、甲○○、丁○○、庚○○、己○○
    既經原審認定為有罪，且判處上開須入監服刑之刑度，然非
    無因此啟動逃亡境外、脫免刑責之動機，有刑事訴訟法第93
    條之2第1項第2款之「相當理由足認有逃亡之虞者」之情形
    ，為確保日後審理及執行程序之順利進行，有對被告丁○○、
    庚○○、戊○○、壬○○、丙○○、甲○○、己○○限制出境、出海之必
    要，且無新增事由足認被告等前開限制出境、出海原因已不
    存在；被告乙○○部分，業經檢察官起訴認係犯刑法第132條
    第1項洩漏關於國防以外之秘密罪、同法第216條、第213條
    行使公務員登載不實文書罪及同法第231條第2項、第1項前
    段公務員包庇他人犯圖利媒介性交罪及貪污治罪條例第4條
    第1項第5款之違背職務收受賄賂罪等罪嫌；被告辛○○部分認
    係犯刑法第231條第2項、第1項前段公務員包庇他人犯圖利
    媒介性交罪及貪污治罪條例第4條第1項第5款之違背職務收
    受賄賂罪等罪嫌，是被告乙○○、辛○○部分雖經原審判決無罪
    ，惟經檢察官提起上訴，而上開罪刑之法定刑為「處無期徒
    刑或10年以上有期徒刑，得併科新台幣1億元以下罰金」、
    「有調查、追訴或審判職務之人員，犯第4條第1項第5款或
    第5條第1項第3款之罪者，加重其刑至二分之一。」之罪刑
    ，堪認被告乙○○、辛○○仍有犯罪嫌疑重大，均屬重罪，且如
    經判處重刑均常伴有逃亡之高度可能，然非無因此啟動逃亡
    境外、脫免刑責之動機，有刑事訴訟法第93條之2第1項第2
    款之「相當理由足認有逃亡之虞者」之情形，為確保日後審
    理及執行程序之順利進行，仍有對被告乙○○、辛○○等人之居
    住、遷徙自由為較低度之限制。是為確保後續審理或執行之
    順利進行，基於國家司法權有效行使之公益考量、被告居住
    及遷徙自由權受限制之程度，並考量本案犯罪情節，就目的
    與手段依比例原則權衡後，認依目前訴訟進度，仍有繼續對
    被告等施以限制出境、出海強制處分之必要。綜合上情，認
    被告等原限制出境、出海之原因及必要性俱仍存在，有繼續
    限制出境、出海之必要。
五、據上論斷，依刑事訴訟法第93條之2第1項第2款、第93條之3
    第2項後段，裁定如主文。
中　　華　　民　　國　　111 　年　　3 　　月　　7 　　日
　　　　　　        刑事第七庭  審判長法　官  孫惠琳
　　　　　　　　　　　　　　　　　　  法　官  張育彰　　
　　　　　　　　　　　　　　　　　　  法　官  王惟琪
以上正本證明與原本無異。
如不服本裁定，應於收受送達後五日內向本院提出抗告狀。
                                      書記官  陳怡君
中　　華　　民　　國　　111 　年　　3 　　月　　8 　　日
附件：
一、戊○○部分：
戊○○共同犯貪污治罪條例之有調查職務之人員違背職務收受賄
賂罪，處有期徒刑拾參年，併科罰金新臺幣伍拾萬元，罰金如易
服勞役，以新臺幣參仟元折算壹日，褫奪公權陸年。
戊○○之犯罪所得新臺幣伍拾捌萬元沒收之，於全部或一部不能
沒收或不宜執行沒收時，追徵其價額。

二、壬○○部分：
壬○○共同犯貪污治罪條例之有調查職務之人員對於職務上之行
為收受賄賂罪，處有期徒刑捌年，併科罰金新臺幣貳拾萬元，罰
金如易服勞役，以新臺幣參仟元折算壹日，褫奪公權伍年。
壬○○之犯罪所得新臺幣貳拾貳萬伍仟元沒收之，於全部或一部
不能沒收或不宜執行沒收時，追徵其價額。

三、丙○○部分：
丙○○共同犯貪污治罪條例之有調查職務之人員違背職務收受賄
賂罪，處有期徒刑拾參年，併科罰金新臺幣柒拾萬元，罰金如易
服勞役，以新臺幣參仟元折算壹日，褫奪公權陸年；又共同犯貪
污治罪條例之有調查職務之人員對於職務上行為收受賄賂罪，處
有期徒刑玖年，併科罰金新臺幣參拾萬元，罰金如易服勞役，以
新臺幣參仟元折算壹日，褫奪公權肆年。應執行有期徒刑拾陸年
，併科罰金新臺幣玖拾萬元，罰金如易服勞役，以新臺幣參仟元
折算壹日，褫奪公權陸年。
丙○○之犯罪所得新臺幣壹佰捌拾捌萬元沒收之，於全部或一部
不能沒收或不宜執行沒收時，追徵其價額。　　　　
　　
四、甲○○部分：
甲○○共同犯貪污治罪條例之有調查職務之人員違背職務收受賄
賂罪，處有期徒刑拾貳年，併科罰金新臺幣肆拾萬元，罰金如易
服勞役，以新臺幣參仟元折算壹日，褫奪公權陸年；又共同犯貪
污治罪條例之有調查職務之人員對於職務上行為收受賄賂罪，處
有期徒刑捌年貳月，併科罰金新臺幣貳拾萬元，罰金如易服勞役
，以新臺幣參仟元折算壹日，褫奪公權肆年。應執行有期徒刑拾
肆年，併科罰金新臺幣伍拾伍萬元，罰金如易服勞役，以新臺幣
參仟元折算壹日，褫奪公權陸年。
甲○○之犯罪所得新臺幣參拾陸萬伍仟元沒收之，於全部或一部
不能沒收或不宜執行沒收時，追徵其價額。

五、丁○○部分：
丁○○共同犯貪污治罪條例之有調查職務之人員違背職務收受賄
賂罪，處有期徒刑拾貳年，併科罰金新臺幣肆拾萬元，罰金如易
服勞役，以新臺幣參仟元折算壹日，褫奪公權陸年；又共同犯貪
污治罪條例之有調查職務之人員對於職務上行為收受賄賂罪，處
有期徒刑捌年貳月，併科罰金新臺幣貳拾萬元，罰金如易服勞役
，以新臺幣參仟元折算壹日，褫奪公權肆年。應執行有期徒刑拾
肆年，併科罰金新臺幣伍拾伍萬元，罰金如易服勞役，以新臺幣
參仟元折算壹日，褫奪公權陸年。
丁○○之犯罪所得新臺幣貳拾柒萬元沒收之，於全部或一部不能
沒收或不宜執行沒收時，追徵其價額。　　
　
六、庚○○部分：
庚○○共同犯貪污治罪條例之有調查職務之人員違背職務收受賄
賂罪，處有期徒刑拾年拾月，併科罰金新臺幣參拾萬元，罰金如
易服勞役，以新臺幣參仟元折算壹日，褫奪公權陸年。
庚○○之犯罪所得新臺幣肆萬元沒收之，於全部或一部不能沒收
或不宜執行沒收時，追徵其價額。

七、己○○部分：
己○○共同犯貪污治罪條例之有調查職務之人員違背職務收受賄
賂罪，處有期徒刑拾貳年陸月，併科罰金新臺幣肆拾伍萬元，罰
金如易服勞役，以新臺幣參仟元折算壹日，褫奪公權陸年。
己○○之犯罪所得新臺幣伍拾貳萬元沒收之，於一部不能沒收或
不宜執行沒收時，追徵其價額。　　
　　　
八、乙○○部分：
乙○○無罪。

九、辛○○部分：
辛○○無罪。